【裁判字號】    98,易,1204
【裁判日期】    981230
【裁判案由】    竊盜等
【裁判全文】
臺灣屏東地方法院刑事判決              98年度易字第1204號
公  訴  人  臺灣屏東地方法院檢察署檢察官
被      告  甲○○
上列被告因竊盜等案件，經檢察官提起公訴（98年度偵字第7127
號、第7626號及第8343號），被告於準備程序期日就被訴事實為
有罪之陳述，本院合議庭裁定由受命法官獨任進行簡式審判程序
，判決如下：
    主  文
甲○○竊盜，累犯，處有期徒刑參月，如易科罰金，以新臺幣壹
仟元折算壹日；又竊盜，累犯，處有期徒刑伍月，如易科罰金，
以新臺幣壹仟元折算壹日；又竊盜，累犯，處有期徒刑肆月，如
易科罰金，以新臺幣壹仟元折算壹日。應執行有期徒刑拾月，如
易科罰金，以新臺幣壹仟元折算壹日。
    事  實
一、甲○○前因犯施用毒品案件，經本院以92年度訴字第116 號
    判決判處有期徒刑1 年4 月確定；另因犯竊盜案件，經本院
    以92年度潮簡字第244 號判決判處有期徒刑4 月確定。上開
    2 罪並經本院以93年度聲字第177 號裁定定應執行刑為有期
    徒刑1 年7 月確定。其嗣於民國93年12月23日縮短刑期假釋
    出監，迄94年4 月6 日假釋期滿未經撤銷，其未執行之刑，
    以已執行論。
二、詎甲○○仍不知悔改，先後為下列犯行：(一)其意圖為自己不
    法之所有，於98年9 月14日上午8 時40分許，見乙○○○位
    在屏東縣潮州鎮○○路277 號住處之大門未關，便侵入該住
    宅（侵入住宅部分已撤回告訴，另為不受理判決），並見屋
    內僅乙○○○一人，便向之佯稱其為宏道社工，願意免費幫
    乙○○○按摩，於按摩過程中，其發現床邊置物櫃有放置三
    星廠牌白色手機1 支及抽屜內有現金新臺幣（下同）540 元
    （起訴書誤載為450 元），便利用乙○○○側身未注意之機
    會，徒手竊取該手機及現金得逞，隨後逃逸離去。(二)其另意
    圖為自己不法之所有，於98年9 月2 日下午6 時10分許（起
    訴書誤載為6 時），在屏東縣竹田鄉竹田國小花圃處，向許
    蔡玉珠表示可幫之按摩，並在按摩過程中，趁機徒手竊取許
    蔡玉珠頸上之白金項鍊1 條。得手後，再於同日將該白金項
    鍊攜至屏東縣潮州鎮○○路14號「伯奇銀樓」，並以3 萬4,
    890 元（起訴書誤載為3 萬4,800 元）之價格出售予不知情
    之戴仲得。(三)其又意圖為自己不法之所有，於98年11月10日
    下午3 時30分許，在屏東縣潮州鎮○○路314 號「蔡明峻診
    所」內，向在該診所看病之鄭鍾天金佯稱可幫之按摩，再於
    按摩過程中徒手竊取鄭鍾天金頸上之白金項鍊1 條。得手後
    ，再於同日將該白金項鍊攜至屏東縣潮州鎮○○路37號「金
    星銀樓」，以1 萬7,200 元之價格出售予不知情之陳章浩。
    嗣經警循線查獲，而悉上情。
三、案經乙○○○訴由屏東縣政府警察局潮州分局報請臺灣屏東
    地方法院檢察署檢察官偵查起訴。
    理  由
一、按本件被告甲○○所犯為死刑、無期徒刑、最輕本刑3 年以
    上有期徒刑以外之罪，亦非屬高等法院管轄之第一審案件，
    其於準備程序進行中，先就被訴事實為有罪之陳述，經告知
    簡式審判程序之旨，並聽取檢察官、被告之意見後，本院合
    議庭依刑事訴訟法第273 條之1 第1 項裁定進行簡式審判程
    序，是本案之證據調查，依同法第273 條之2 規定，不受同
    法第159 條第1 項、第161 條之2 、第161 條之3 、第163
    條之1 ，及第164 條至第170 條所規定證據能力認定及調查
    方式之限制，合先敘明。
二、上揭事實，迭據被告甲○○警詢、偵訊及本院審理時均坦承
    不諱，核與證人即告訴人乙○○○警詢時之證述（見潮警偵
    字第098001 5007 號卷第6-9 頁）、證人即被害人許蔡玉珠
    及鄭鍾天金警詢中之證述（見潮警偵字第0980016208號卷第
    8-14頁、潮警偵字第0980018551號卷第6-8 頁）與證人戴仲
    得、陳章浩於警詢中之證述（見潮警偵字第0980016208號卷
    第15-18 頁、潮警偵字第0980018551號卷第9-10頁）均大致
    相符；此外，復有調查報告1 紙（見潮警偵字第0980015007
    號卷第2 頁）、職務報告1 紙（見潮警偵字第0980018551號
    卷第2 頁）、屏東縣政府警察局潮州分局扣押筆錄2 份（見
    潮警偵字第0980015007號卷第11頁、潮警偵字第098001855
    1 號卷第12頁）、扣押物品目錄表2 紙（見潮警偵字第0980
    015007號卷第12頁、潮警偵字第0980018551號卷第13頁）、
    贓物認領保管單2 紙（見潮警偵字第0980015007號卷第19頁
    、潮警偵字第0980018551號卷第14頁）、金星銀樓飾金買進
    日記簿影本1 紙（見潮警偵字第0980018551號卷第第15頁）
    、伯奇銀樓飾金買進日記簿翻拍照片2 張（見潮警偵字第09
    80016208號卷第21頁）、現場及贓物照片7 張（見潮警偵字
    第0980015007號卷第15-18 頁）與監視器翻拍照片2 張（見
    潮警偵字第0980016208號卷第19頁）等在卷可查，堪認被告
    上開任意性自白核與客觀真實相符，而可採信。故本件事證
    已臻明確，被告犯行可以認定，自應依法論科。
三、核被告所為，均係犯刑法第320 條第1 項之竊盜罪。被告所
    為3 次竊盜犯行，時、地不同，且侵害不同人之法益，而為
    數罪關係，應予分論併罰。被告有如事實欄第一部分所載之
    論罪科刑執行情形，有臺灣高等法院被告前案紀錄表1 份在
    卷可憑，其受有期徒刑執行完畢後，5 年以內故意再犯本件
    有期徒刑以上之各罪，皆為累犯，均應依刑法第47條第1 項
    規定加重其刑。茲審酌被告身體健全，非無謀生能力，卻不
    思循正當途徑獲取所需，隨意竊取他人物品，欠缺對他人財
    產權之尊重，行為殊不可取，惟念及其於本院審理時尚知坦
    承犯行，犯後態度尚佳，另兼衡其智識程度、生活狀況與告
    訴人乙○○○已取回部分失物及被害人鄭鍾天金已取回部分
    被告變賣贓物所得金錢等一切情狀，就其先後所犯分別量處
    如主文所示之刑，另考量其年齡、職業、收入、社會地位等
    節，均諭知易科罰金之折算標準，並合併定應執行之刑。又
    被告所犯各罪均獲處6 月以下有期徒刑，合於刑法第41條第
    1 項得易刑處分之規定，依司法院大法官會議98年6 月19日
    公布之釋字第662 號解釋意旨，並就本院所定應執行之刑部
    分，諭知易科罰金之折算標準，以資儆懲。公訴人雖於本院
    審理時就被告本件各次竊盜犯行均具體求刑有期徒刑5 月，
    惟本院認就被告所犯事實欄第二、(一)及二、(三)部分之竊盜犯
    行量處如主文之刑為當，公訴人此部分之求刑核屬過重，附
    此敘明。
據上論斷，應依刑事訴訟法第273 條之1 第1 項、第299 條第1
項前段，刑法第320 條第1 項、第47條第1 項、第41條第1 項前
段、第51條第5 款，刑法施行法第1 條之1 ，判決如主文。
本案經檢察官任亭到庭執行職務
中    華    民    國    98    年    12    月    30    日
                  刑事第五庭  法  官   程士傑
以上正本證明與原本無異。
如不服本判決應於收受判決後10日內向本院提出上訴書狀，並應
敘述具體理由；其未敘述上訴理由者，應於上訴期間屆滿後20日
內向本院補提理由書（均須按他造當事人之人數附繕本）「切勿
逕送上級法院」。
中    華    民    國    98    年    12    月    31    日
                              書記官   孫秀桃
附錄論罪科刑法條：
刑法第320條第1項
意圖為自己或第三人不法之所有，而竊取他人之動產者，為竊盜
罪，處 5 年以下有期徒刑、拘役或 5 百元以下罰金。

司法院資訊處製作；財團法人民間司法改革基金會備份。
